# 请教陈老师及各位版主：是否构成业务

提问人：andry-c 时间：2012-11-12 10:23:16
背景：我公司从A公司手中购买其持有的B公司96.73%的股权，B公司账面净资产为16.73亿元。当初A公司成立B公司是为了持有一家即将上市的公司的股权，B公司账面的资产主要为一项长期股权投资 20 亿元，主要负债为A公司对其往来款4.5亿元，B公司不经营其他业务，没有任何的收入，也没有专门人员，B公司的日常管理委托为一家基金公司，每年给基金公司支付一定的管理费用，因此B公司每年都是亏损。现在A公司将B公司卖给我公司，其评估价值为 20 亿元，主要是由于股权的增值。B公司是否构成业务？后续是否需要将其纳入我公司的合并范围？

回答人：chenyiwei
B公司应不构成业务，该业务实质上是收购B公司作为持股载体持有的该项对拟上市公司的股权投资。